臺灣橋頭地方法院民事判決　　　　　　 110年度勞小字第27號
原　　　告　陳重安　
被　　　告　光全貿易有限公司


法定代理人　吳宮安　
上列當事人間請求給付資遣費等事件，本院於民國110年11月2日
言詞辯論終結，判決如下：
    主  文
被告應給付原告新臺幣捌仟貳佰零壹元，及自民國一一○年十月
十六日起至清償日止，按週年利率百分之五計算之利息。
被告應提撥新臺幣玖仟貳佰壹拾陸元至原告於勞工保險局設立之
勞工退休金專戶。
訴訟費用由被告負擔。
本判決第一項得假執行。但被告如以新臺幣捌仟貳佰零壹元為原
告預供擔保後，得免為假執行。
本判決第二項得假執行。但被告如以新臺幣玖仟貳佰壹拾陸元為
原告預供擔保後，得免為假執行。
    事實及理由
一、原告主張：原告自民國110 年1月1日起受僱於被告公司，約
    定每月薪資新臺幣（下同）24,000元（獎金另計）。嗣因被
    告積欠原告110年6月及7月份薪資，原告遂於110 年7月12日
    寄發存證信函向被告表示終止兩造間勞動契約，請求被告給
    付積欠工資、特休假未休折算工資、資遣費及補提撥勞工退
    休金（下稱勞退金）。其中請求給付積欠工資及特休假未休
    折算工資部分，兩造於110年7月27日在高雄市政府勞工局（
    下稱勞工局）達成調解協議；請求給付資遣費8,201元 及補
    提撥勞退金9,216 元部分則未能成立調解。因此，依勞動基
    準法（下稱勞基法）第14條第1項第5款、勞工退休金條例（
    下稱勞退條例）第12條、第14條第1項、第31條第1項規定提
    起本件訴訟等語，並聲明：㈠被告應給付原告8,201 元，及
    自起訴狀繕本送達翌日起至清償日止，按年息5%計算之利息
    ；㈡被告應補提撥9,216 元至原告於勞工保險局（下稱勞保
    局）設立之勞退金專戶。
二、被告則以：原告是7 月11日自己離職，不是被告公司資遣原
    告，雖然依法應給付原告的薪資沒有給付，原告可以終止僱
    傭契約，但因疫情關係，實在是迫不得已，且原告平均工資
    應以24,000元為準。又被告公司於原告任職期間確實未曾為
    原告提撥勞退金，會跟勞保局協商分期給付等語，作為抗辯
    ，並聲明：原告之訴駁回。
三、兩造不爭執事實：(本院卷第70頁)
  ㈠原告於110 年1月1日起任職於被告，約定每月薪資24,000元
    。
  ㈡被告確有積欠原告110 年6月、7月工資及特休假未休折算工
    資，並於110年7月27日就此部分在勞工局達成調解。
  ㈢原告於110年7月12日以被告積欠工資違反勞動契約為由，寄
    發存證信函向被告表示終止兩造間勞動契約關係，並於同日
    送達於被告。
  ㈣原告任職年資為193 日（即110.1.1~110.7.12），任職期間
    受領或應領工資及獎金為(1月28362元）、(2月45632元)、(
    3月33241元)、(4月36150元)、(5月28952元)、(6 月24,491
    元)、(7月9399元)。
  ㈤被告於原告任職期間未曾為原告提繳勞退金。
四、本件之爭點：(本院卷第70頁)
  ㈠原告請求被告給付資遣費8,201元，有無理由？
  ㈡原告請求被告補提繳勞退金9,216 元至原告勞退金專戶，有
    無理由？
五、本院之判斷：
  ㈠上開兩造不爭執事實，有原告勞保投保資料、原告終止契約
    存證信函、收件回執、勞工局調解紀錄、原告薪轉帳戶交易
    明細資料、原告勞退金個人專戶明細資料及被告公司提出之
    原告任職期間應付薪資明細表等件附卷可稽（本院卷第15至
    37、73至75頁），應堪信為真實。
  ㈡原告依勞基法第14條第1項第5款規定終止兩造間勞動契約，
    是否合法？
  1.按雇主不依勞動契約給付工作報酬，或對於按件計酬之勞工
    不供給充分之工作者，勞工得不經預告終止兩造之勞動契約
    ，勞基法第14條第1項第5款定有明文。
  2.本件被告並不爭執確有積欠原告110 年6、7月薪資及特休假
    未休折算工資情事，並於勞工局調解時，就積欠薪資及特休
    假未休折算工資部分成立調解，顯見，被告確有不依勞動契
    約給付工作報酬情事，原告自得依勞基法第14條第1項第5款
    規定不經預告終止勞動契約。而原告業於110年7月12日以被
    告積欠薪資為由，寄發存證信函向被告表示依勞基法第14條
    第1項第5款規定終止兩造間勞動契約，並於同日送達被告，
    為兩造所不爭執，有如前述，則兩造間勞動契約應已於 110
    年7月12日經原告依勞基法第14條第1項第5 款規定合法終止
    ，堪以認定。
  ㈢原告請求被告公司給付資遣費8,201元，是否有理由？
  1.按平均工資謂計算事由發生之當日前6 個月所得工資總額除
    以該期間之總日數所得金額。工作未滿6 個月者，謂工作期
    間所得工資總額除以工作期間之總日數所得之金額；雇主依
    勞基法第16條終止勞動契約者，應依下列規定發給勞工資遣
    費：一、在同一雇主之事業單位繼續工作，每滿1 年發給相
    當於1 個月平均工資之資遣費。二、依前款計算之剩餘月數
    ，或工作未滿1年者，以比例計給之。未滿1個月者以1 個月
    計，為勞基法第2條第4款、第17條第1 項所分別明定。又勞
    工適用本條例之退休金制度者，適用本條例後之工作年資，
    於勞動契約依勞基法第11條、第13條但書、第14條及第20條
    或職業災害勞工保護法第23條、第24條規定終止時，其資遣
    費由雇主按其工作年資，每滿1年發給2分之1 個月之平均工
    資，未滿1年者，以比例計給；最高以發給6個月平均工資為
    限，不適用勞動基準法第17 條之規定，勞退條例第12條第1
    項亦有明文。
  2.本件原告主張依勞基法第14條第1項第5款終止勞動契約，於
    法有據，業如前述，則依前揭規定，自得請求被告給付資遣
    費。又原告於110年1月1日到職，同年7月12日離職，年資19
    3天，離職前6個月自110年1月13日至同年7月12日，共181天
    ，扣除首日（勞基法施行細則第2條），計180天，受領薪資
    總額為195,248元【計算式：(1月28362元÷31天×19天）＋
    (2月45632元)＋(3月33241元)＋(4月36150元)＋(5 月28952
    元)＋(6月24,491元)＋(7月9399元)＝195,248元】，核計日
    平均工資為1,085元（計算式：195,248元÷180日＝1,085元
    ，元以下四捨五入），月平均工資為32,550元（計算式：1,
    085元×30日＝32,550 元），依此計算，原告得請求之資遣
    費應為8,606元（計算式：32,550元×193/355年×1/2＝8,6
    06元），原告僅請求被告給付資遣費8,201元，自屬有據。
  ㈣原告請求被告補提繳9,216 元勞退金至原告勞退金專戶，有
    無理由？
  1.按勞工退休金條例之適用對象為適用勞基法之本國籍勞工。
    雇主應為適用本條例之勞工，按月提繳退休金，儲存於勞保
    局設立之勞退金個人專戶。雇主應為第7條第1項規定之勞工
    負擔提繳之退休金，不得低於勞工每月工資6%。前4 項所定
    每月工資，由中央主管機關擬訂月提繳工資分級表，報請行
    政院核定之，勞退條例第6條第1項、第7條第1項第1 款、第
    14條第1項、第5項亦有明定。而勞退條例制訂目的，係為增
    進勞工退休生活保障，加強勞雇關係，促進社會及經濟發展
    ，雇主如未依勞退條例之規定，按月提繳或足額提繳勞退金
    者，於勞工尚不得請領退休金之情形，亦得請求雇主將未提
    繳或未足額提繳之金額繳納至其退休金專戶，以回復原狀（
    最高法院101年度台上字第1602號判決要旨參照）。
  2.查被告於原告任職期間未曾為原告提繳勞退金，為兩造所不
    爭執，並有原告提出之原告勞退金個人專戶明細資料可佐（
    本院卷第35至37頁），則原告請求被告公司補提撥依其勞保
    投保級距24,000 元核計之勞退金9,216元（計算式：24,000
    元×6%×6月＋24,000元×6%÷30日×12日＝9,216元）至其
    勞退金專戶，亦屬有據。
六、綜上所述，原告依兩造間勞動契約關係及前揭勞基法及勞退
    條例規定，請求被告公司應給付原告8,201 元，及自起訴狀
    繕本送達翌日即110 年10月16日起至清償日止，按週年利率
    5%計算之利息；暨請求被告應提撥9,216 元至原告於勞保局
    設立之勞退金專戶，均為有理由，應予准許。本件主文第 1
    、2 項原告勝訴部分，係就勞工之給付請求，為雇主敗訴之
    判決，依勞動事件法第44條第1 項規定，應依職權宣告假執
    行，併依同條第2 項規定，依職權酌定擔保金額，宣告被告
    供擔保後，得免為假執行。
七、本件事證已臻明確，兩造其餘攻擊防禦方法及所提證據，經
    本院斟酌後，認為均不足以影響本判決之結果，爰不逐一論
    列，併此敘明。
八、據上論結，本件原告之訴為有理由。依民事訴訟法第78條，
    勞動事件法第44條第1、2項，判決如主文。
中    華    民    國   110    年    11    月    12    日
                    勞動法庭  法官   陳景裕
以上正本係照原本作成。
民事訴訟法第436條之24第2項：對於本判決之上訴，非以違背法
令為理由，不得為之。
如對本判決上訴，須於判決送達後20日內向本院提出上訴狀，並
須表明原判決所違背之法令及其具體內容與依訴訟資料可認為原
判決有違背法令之具體事實之上訴理由。（均須按他造當事人之
人數附繕本）。
中    華    民    國   110    年    11    月    12    日
                              書記官  黃國忠